臺灣高等法院臺中分院刑事裁定　　　　　　　　　　九十一年度交抗字第三四號
　　抗　告　人　甲○○
　　即受處分人
右列抗告人因聲明異議案件，不服臺灣台中地方法院中華民國九十一年三月二十九日
裁定（九十一年度交聲字第八五號）提起抗告，本院裁定如左：
      主  文
抗告駁回。
      理  由
一、按汽車駕駛人，行經有燈光號誌管制之交岔路口闖紅燈者，處新臺幣一千八百元
    以上五千四百元以下罰鍰，並記違規點數三點，道路交通管理處罰條例第五十三
    條、第六十三條第一項第三款分別定有明文。復依違反道路交通管理事件統一裁
    罰標準表規定，自小客車駕駛人違反處罰條例第五十三條規定，於期限內繳納罰
    款者，處以罰鍰新臺幣二千七百元，逾期十五日內者，處以罰鍰新臺幣三千六百
    元，逾期十五日以上三十日內者，處以罰鍰新臺幣四千五百元，逾期三十日以上
    者，處以罰鍰新臺幣五千四百元整；並記違規點數三點。原裁定以抗告人即受處
    分人（以下簡稱為抗告人）甲○○於民國（下同）九十年十二月廿二日十六時三
    十分許，在雲林縣斗南鎮○○路與南昌路口紅燈右轉經警舉發之事實，有雲林縣
    警察局舉發違反道路交通管理事件通知單一份附卷可稽，且抗告人確有紅燈右轉
    之事實，經警攔停製單舉發，亦有雲林縣警察局斗南分局九十一年一月十日斗警
    交裁字第０二五一號函一份附卷可按，並經當日舉發之警員張惟源於原審到庭結
    證稱「當時抗告人在路口等黃燈是三秒鐘，但他等另部車子過去時已是闖紅燈，
    且在紅燈時已超過五秒」等語。按警察為維持交通秩序，依法執行職務，立場應
    是客觀公正，且與抗告人素不相識，亦無宿怨，當無設詞誣攀之理，是其所為上
    開證言，應屬真實可信，爰認抗告人所辯「伊綠燈時已超越停止線，因等直行車
    先行後右轉被警方認定闖紅燈，伊並無紅燈右轉之事實」云云，並不足取。原處
    分機關交通部公路局台中區監理所裁處抗告人於九十一年二月五日前處最低罰鍰
    新臺幣二千七百元，逾期則依違反道路交通管理事件統一裁罰標準表裁處，並記
    違規點數三點，並無不合，原裁定予以維持而駁回抗告人之聲明異議，經核於法
    並無違誤。抗告人抗告意旨雖指稱（一）本件起因係員警未依程序執勤，於開立
    違規單時，未事先告知違規之事項，即逕自開單，事後亦未給予陳述之機會，遂
    造成誤判，且執勤地點並非交通要衝，是以維持交通秩序或勤務績效考量，顯然
    立場有失公正客觀。（二）在燈號轉換極短間，員警僅憑直覺認定抗告人違規，
    既無事實採證，當時亦未加說明，於法不合。（三）原裁定書所引用之「違反道
    路交通管理事件通知單」及「交裁字第０二五一號函」，皆為員警單面立場之認
    定，據以推論違規，並不客觀云云。查本件抗告人違規之事證已臻明確，業據原
    裁定書於理由內敘明，縱舉發員警於舉發抗告人違規時，程序上稍有瑕疵，但並
    不影響抗告人之違規事實。次查本件舉發之地點，縱非交通要衝，但查道路交通
    管理處罰條例係規範違規即應受罰，並無是否交通要衝之別，是在非交通要衝處
    違規，亦應受罰。原裁定依憑上開事證，認抗告人有違規之事實，而予以維持原
    處分機關之處分，於法洵屬有據。抗告人抗告意旨徒憑己見任意指摘原裁定不當
    ，難認有理由，應予駁回。
二、據上論結，應依道路交通案件處理辦法第二十六條，刑事訴訟法第四百十二條，
    裁定如主文。
中      華      民      國      九十一      年      五      月    七    日
                          臺灣高等法院臺中分院刑事第八庭
                                          審判長法  官  羅  得  村
                                                法  官  陳  毓  秀
                                                法  官  劉  榮  服
右正本證明與原本無異。
不得再抗告。
                                                書記官  陳  俞  豪
中      華      民      國      九十一   年       五      月      七    日
                                                                        Ｉ
